LUCAS BEZERRA SIMAS

DESENVOLVEDOR WEB ♥ 06324340, CARAPICUÍBA, BRASIL ६ (11) 99524-7767

DADOS PESSOAIS

Rua Tenente José Alc. Freitas 06324340, Carapicuíba Brasil (11) 99524-7767 lucas.bsimas@hotmail.com

Data / Local de nascimento 30/10/1999 Assis - SP

Nacionalidade

Brasileiro

• REDES SOCIAIS •

Primeiro Portfólio - UX/UI

° COMPETÊNCIAS °

HTML & CSS

Bootstrap

Primefaces

Spring MVC

Figma

Adobe XD

Agile Scrum

JavaScript

jQuery

Git

SQL Server

Java

° IDIOMAS °

Inglês

Espanhol

HOBBIES

Gosto de Jogar on-line, ir a academia e escutar música.

♣ PERFIL

Com objetivo em Desenvolvimento Web (Front-end), possuo conhecimento com Inferface de Usuário (UI), Experiência do Usuário (UX), prototipação e testes, reutilização de código e processo de depuração. Possuo proficiência em uma variedade de tecnologias tais como Java, Tomcat 9, SQL Server, HTML, CSS, JavaScript, TypeScript e SCSS. Com base nas últimas experiências, sou capaz de me autogerenciar efetivamente durante projetos, colaborar em um abiente em equipe e elaborar soluções criativas em conjunto.

EXPERIÊNCIA PROFISSIONAL

Técnico de Desempenho II em Yaman, Barueri

julho 2021 — Presente

- Construção de protótipos para nova interface de Sistema Web com foco em Performance de Aplicações.
- Fragmentação de novas interfaces.
- Desenvolvimento de Sistema utilizando Agile.

Jovem Aprendiz em Simpress, Santana de Parnaíba

agosto 2018 — dezembro 2019

- Criação de planilhas para facilitar o controle de estoque de consumíveis.
- Upload de documentos para os sistemas: SmartShare, Corporate e Dynamics AX.
- Auxílio em controles internos de produção.

Estagiario de TI em Yaman, Barueri

fevereiro 2021 — julho 2021

• Execução de testes de performance em Aplicações.

Estagiário de TI em T-Systems, Barueri

fevereiro 2020 — julho 2020

- Realização de protótipos de alta fidelidade com Adobe XD;
- Definições de padrão de tipografia e estilização utilizando metodologias de UI/UX Design.

FORMAÇÃO ACADÊMICA

Bacharelado, Universidade Nove de Julho (UNINOVE), São Paulo

fevereiro 2018 — dezembro 2021

Curso de Sistemas de Informação

ACTIVIDADES EXTRA-CURRICULARES

Ajudante de Equipe de Transmissão, São Paulo

julho 2021 — dezembro 2021

Com o cenário da pandemia, e a restrições de pessoas em Igrejas, com um grupo de amigos, realizamos transmissões de missas e casamentos on-line via Facebook /YouTube para comunidades católicas.

CURSOS

Desenvolvimento Web Front-End, Alura

março 2021 — abril 2021

Acessibilidade Web, Alura abril 2021 — maio 2021 Java, Alura junho 2021 — julho 2021 Desenvolvimento SPA com Angular, Desenvolvedor.io março 2020 — abril 2021 MS-900 - Microsoft 365 Fundamentals, Mirosoft outubro 2020 — janeiro 2020 Agilidade em Projeto Scrum, Alura fevereiro 2021 — fevereiro 2021 Executanto Projetos com Agile, Alura fevereiro 2021 — fevereiro 2021 Fundamentos de Agilidade, Alura fevereiro 2021 — fevereiro 2021 Kanban - Fundamentos Essenciais, Alura fevereiro 2021 — fevereiro 2021 Kanban - Métricas e Práticas Avançadas, Alura

fevereiro 2021 — fevereiro 2021